# 权益法核算的留存收益是否确认递延所得税负债

提问人：woshiguanggao 时间：2020-08-28 16:33:08
与长投相关的递延所得税负债豁免确认需同时满足两个条件：一是能够控制应纳税暂时性差异转回的时间；二是在可预见的未来很可能不会转回。
情形一：如果被投资单位为联合营企业，投资单位不能控制其利润分配政策，打算长期持有，被投资单位利润分配没有惯例可循。由于未同时满足上述两个条件，是否需要就被投资单位的留存收益确认递延所得税负债？
情形二：如果被投资单位为联合营企业，投资单位不能控制其利润分配政策，打算近期出售，出售前被投资单位是否进行利润分配不确定。此时，长投初始确认成本的调整及其他综合收益变动、其他权益变动，因在可预见的未来可以转回，所以需要确认递延所得税负债。那么，是否需要就被投资单位的留存收益确认递延所得税负债？（被投资单位如果在出售前分配利润，不会产生纳税义务，也不会产生暂时性差异；被投资单位如果在出售前不分配利润，股转时留存收益也要纳税）

回答人：chenyiwei
参考：《瑞华研究 2010 ～ 2019 汇编》之“问题2-3-32（权益法核算的长期股权投资递延所得税负债的确认问题）”。
当投资方和被投资方均为境内居民企业时，是否就权益法核算的投资收益、其他综合收益确认递延所得税负债，仅取决于投资方在可预见的未来有无处置该项股权投资的明确计划。如果没有在可预见的未来全部或部分处置该项股权投资的明确计划，则无需确认递延所得税负债。